# 关于产出法确认履约进度的形式

提问人：罗大 xx 时间：2023-10-13 22:26:33
请教陈版及各位大神
根据新收入准则第十二条规定，对于在某一时段内履行的履约义务，企业应当在该段时间内按照履约进度确认收入，但是，履约进度不能合理确定的除外。企业应当考虑商品的性质，采用产出法或投入法确定恰当的履约进度。
其中，产出法是根据已转移给客户的商品对于客户的价值确定履约进度；投入法是根据企业为履行履约义务的投入确定履约进度。产出法通常可采用实际测量的完工进度、评估已实现的结果、已达到的里程碑、时间进度、已完工或交付的产品等产出指标确定履约进度。
请问这里提到的“时间进度”指标可对应实务中固定总价且固定服务期限按照直线法分摊确认收入的运维业务吗？不胜感激

回答人：chenyiwei
“实务中固定总价且固定服务期限按照直线法分摊确认收入的运维业务”：如果此类运维服务要采用直线法，以时间进度作为履约进度，则要证明时间进度与向客户交付商品的进度是基本一致的。通常情况下，这类服务应当是常规性、重复性的服务，且各期的工作量和成本比较平均。例如，如果涉及几年一次或者几个月一次的重大维护操作（非常规），则时间比例很可能是不合适的。